臺灣屏東地方法院刑事判決　　　　　　　 94年度訴字第239號
公　訴　人　臺灣屏東地方法院檢察署檢察官
被　　　告　甲○○　男　36歲.
上列被告因違反毒品危害防制條例案件，經檢察官提起公訴（93
年度毒偵字第2262號），被告已就被訴事實為有罪之陳述，本院
裁定用簡式審判程序，判決如下：
    主  文
甲○○施用第一級毒品，處有期徒刑陸月，如易科罰金，以參百
元折算壹日，扣案之海洛因壹包（淨重零點零陸公克，包裝重零
點壹玖公克）沒收銷燬之；又連續施用第二級毒品，處有期徒刑
伍月，如易科罰金，以參百元折算壹日。應執行有期徒刑拾月，
如易科罰金，以參百元折算壹日，扣案之海洛因壹包（淨重零點
零陸公克，包裝重零點壹玖公克）沒收銷燬之。
    事  實
一、甲○○前於民國93年間因施用毒品案件，經依本院裁定送觀
    察、勒戒後，認無繼續施用毒品之傾向，於93年2 月26日觀
    察、勒戒執行完畢釋放，而由臺灣屏東地方法院檢察署檢察
    官以93年度毒偵字第254 號為不起訴處分確定。
二、詎甲○○於觀察、勒戒執行完畢後，5 年內復基於施用第1
    級毒品海洛因之犯意，於93年9 月15日上午11時許，在屏東
    縣車城鄉○○村○○路58之1 號住處，以將海洛因摻入香菸
    內之方式，施用第1 級毒品海洛因1 次；復另基於施用第2
    級毒品甲基安非他命之概括犯意，自93年七月中旬某日起至
    93年9 月22日（起訴書誤載為23日，經蒞庭檢察官更正）中
    午12時許止，在上開住處，將甲基安非他命置於吸食器中，
    再引火燒烤吸食器，待甲基安非他命霧化成氣體後吸入之方
    式，連續施用第2 級毒品甲基安非他命多次。嗣於93年9 月
    23日凌晨1 時20分許，為警在其上開住處前查獲，並扣得海
    洛因1 包（淨重0.06公克，包裝重0.19公克）。
三、案經行政院海岸巡防署海岸巡防總局南部地區巡防局第六二
    岸巡大隊報請臺灣屏東地方法院檢察署檢察官偵查起訴。
    理  由
一、前揭犯罪事實，業據被告甲○○於本院審理時坦承不諱，又
    其為警查獲後所採集之尿液送檢驗結果，呈甲基安非他命陽
    性反應（採尿時距施用海洛因已有8 日，是以尿液中未呈現
    海洛因代謝物嗎啡陽性反應），有屏東縣衛生局煙毒及麻醉
    藥品類委託檢驗結果通知書1 份在卷可憑，復有扣案之海洛
    因1 包可資佐證，而扣案之白粉1 包經送驗結果，含第1級
    毒品海洛因成分（淨重0.06公克，包裝重0.19公克），有法
    務部調查局93年11月4 日調科壹字第240003327 號鑑定通知
    書1 紙附卷足稽，足認被告之自白與事實相符，應堪採信。
    再被告曾於93年間因施用毒品案件，經依本院裁定送觀察、
    勒戒後，認無繼續施用毒品之傾向，於93年2 月26日觀察、
    勒戒執行完畢釋放，而由臺灣屏東地方法院檢察署檢察官以
    93年度毒偵字第254 號為不起訴處分確定，有臺灣高等法院
    被告前案紀錄表1 份附卷足憑。本件事證明確，被告於觀察
    、勒戒執行完畢後，5 年內再施用海洛因及甲基安非他命之
    犯行，均堪認定。
二、查海洛因、甲基安非他命係分屬毒品危害防制條例第2條第2
    項第1 款、第2 款所列之第1 級、第2 級毒品，被告甲○○
    施用海洛因、甲基安非他命，核其所為係犯毒品危害防制條
    例第10條第1 項、第2 項施用第1 、2 級毒品罪。其因施用
    而持有海洛因、甲基安非他命之低度行為，均為施用之高度
    行為所吸收，均不另論罪。被告先後多次施用甲基安非他命
    犯行，時間緊接，犯罪構成要件相同，顯係基於概括犯意為
    之，應依連續犯之規定論以一罪，並加重其刑。被告所犯之
    上開2 罪，犯意各別，行為互殊，應予分別論罪，合併處罰
    。爰審酌被告前經觀察、勒戒後，仍未能自我克制以戒除毒
    癮，其施用毒品足以戕害自身健康，並生對於社會安全與公
    共秩序之潛在危害，惟念其犯罪後已能坦承犯行，態度尚屬
    良好等一切情狀，分別量處如主文所示之刑，並定其應執行
    刑，及均諭知易科罰金之折算標準。扣案之海洛因1 包（淨
    重0.06公克，包裝重0.19公克）係屬第1 級毒品，應依毒品
    危害防制條例第18條第1 項前段之規定，沒收銷燬之。
三、至公訴意旨認被告係自前次觀察、勒戒執行完畢而出所後（
    即93年2 月26日）起施用甲基安非他命。經查，被告於警詢
    並未供述稱開始施用甲基安非他命之時間，偵查中則經傳喚
    未到庭，故公訴人遽認被告係自觀察、勒戒執行完畢後起施
    用甲基安非他命，尚嫌速斷，被告既於本院審理時明確供稱
    是自93年7 月中旬起再施用甲基安非他命，就其開始再施用
    甲基安非他命之日期，自以被告於本院之自白為可採。雖此
    部分雖不能證明被告犯罪，然公訴意旨認此部分與前開有罪
    部分有連續犯之裁判上一罪關係，爰不另為無罪之諭知。
據上論斷，應依刑事訴訟法第273條之1第1項、第299條第1項前
段，毒品危害防制條例第10條第1項、第2項、第18條第1項前段
，刑法第11條、第56條、第51條第5 款、第41條第1 項前段、第
2 項，罰金罰鍰提高標準條例第2 條，判決如主文。
本案經檢察官鄭伊鈞到庭執行職務。
中    華    民    國    94    年    4     月    29    日
                  刑事第五庭    法  官   楊文廣
以上正本證明與原本無異。
如不服本判決應於收受本判決送達後十日內向本院提出上訴書狀，
其未敘述上訴理由者，並得於提起上訴後十日內向本院補提理由
書狀（均須按他造當事人之人數附繕本）「切勿逕送上級法院」
中    華    民    國    94    年    4     月    29    日
                                書記官  林志憲
附錄所犯法條：
毒品危害防制條例第十條
施用第一級毒品者，處六月以上五年以下有期徒刑。
施用第二級毒品者，處三年以下有期徒刑。
